臺灣高等法院刑事裁定
111年度聲再字第47號
再審聲請人
即受判決人  潘昭平


上列再審聲請人因詐欺案件，對於本院110年度上易字第1670號
，中華民國111年1月4日第二審確定判決（原審案號：臺灣基隆
地方法院110年度易字第119號，起訴案號：臺灣基隆地方檢察署
110年度偵字第535號、110年度調偵字第16號），聲請再審，本
院裁定如下：
    主  文
再審之聲請駁回。
    理  由
一、再審聲請意旨略以：本案公訴人於上訴時未依刑事訴訟法第
    361條第2項提出具體理由，扣除所引最高法院判決要旨及被
    告犯罪所得之論述後，僅有四行字論述和解情形，原審判決
    未依刑事訴訟法第362條規定為程序審查，未有何審酌上訴
    權之論述，逕為實體判決，無疑是忽略上訴理由之適法性，
    此事證對被告之判決結果有重大影響，為有利於被告之事證
    ，原審判決就足以影響判決之重要證據漏未審酌，爰依刑事
    訴訟法第421條、第424條之規定於法定期間內聲請再審等語
    。
二、本院查原確定判決【即本院110年度上易字第1670號刑事判
    決】認定聲請人潘昭平犯詐欺取財罪（兩罪），係依憑聲請
    人坦承犯行之供述、證人即告訴人丁偉倫、余紀緯、證人林
    志成、胡肇權、魏錥森、陳建志、謝長清、唐乃文、王緒浙
    、林文忠、陳柏棟、許在花、李宗翰等人之證述及如原確定判
    決附表各編號「證據卷頁」欄所示各項書證等證據綜合研判
    ，而認聲請人所為，係犯刑法第339條第1項之詐欺取財罪（
    兩罪），分別判處聲請人有期徒刑1年、1年2月，並定應執
    行刑為有期徒刑1年8月，暨諭知未扣案之犯罪所得沒收、追
    徵等節，有本院110年度上易字第1670號判決附卷可稽，且
    經本院調取上開案卷核閱無訛。本院認原確定判決業已詳述
    認定犯罪事實之依據及憑以認定之理由，依據卷內資料予以
    說明，從形式上觀察，並無違反經驗或論理法則，以及證據
    漏未調查審酌之情形。
三、按不得上訴於第三審法院之案件，除刑事訴訟法第420條規
    定外，其經第二審確定之有罪判決，如就足生影響於判決之
    「重要證據」漏未審酌者，亦得為受判決人之利益，聲請再
    審，刑事訴訟法第421條固定有明文，然查：
㈠、所謂「證據」可分為「證據資料」及「證據方法」，「證據
    資料」是指與待證犯罪事實有直接或間接關係之資訊內容或
    素材，包含人證、物證、文書證據、電子數位證據等，而使
    「證據資料」透過特定方法呈現者，為「證據方法」，如鑑
    定、勘驗或傳喚證人到庭作證等，本件聲請再審意旨所指檢
    察官上訴書所載之上訴理由，僅為檢察官對於原第一審判決
    之意見，並非與待證事實相關之證據資料或使證據資料內容
    呈現之證據方法，顯非「證據」，自非屬上開條文所稱「足
    生影響於判決之重要證據」。
㈡、況原確定判決理由欄中已敘明「檢察官循告訴人之請求提起
    上訴，指摘原審量刑過輕，為有理由」等語（見原確定判決
    第3頁第23至25行），顯亦已審酌檢察官上訴書所載上訴理
    由，認上訴有理由後方因此撤銷原第一審判決，並無聲請再
    審意旨所稱「漏未審酌」之情事，尚不能因與聲請人為相異
    主張，即漫指為「漏未審酌」。
四、綜上所述，再審聲請人所提聲請再審之主張，並不符合刑事
    訴訟法第421條所定之再審事由，本件聲請再審為無理由，
    應予駁回。　　
五、按聲請再審之案件，除顯無必要者外，應通知聲請人及其代
    理人到場，並聽取檢察官及受判決人之意見，但無正當理由
    不到場，或陳明不願到場者，不在此限，刑事訴訟法第429
    條之2定有明文。其中所稱顯無必要者，指如依聲請意旨，
    從形式上觀察，聲請顯有理由而應裁定開始再審者；或顯無
    理由而應予駁回，例如提出之事實、證據，一望即知係在原
    確定判決審判中已提出之證據，經法院審酌後捨棄不採，而
    不具備新規性之實質要件，並無疑義者；或顯屬程序上不合
    法且無可補正，例如聲請已逾法定期間、非屬有權聲請再審
    之人、對尚未確定之判決為聲請、以撤回或法院認為無再審
    理由裁定駁回再審聲請之同一原因事實聲請再審等，因程序
    違背規定已明，而無需再予釐清，且無從命補正，當然無庸
    依上開規定通知到場聽取意見之必要，庶免徒然浪費有限之
    司法資源（最高法院109年度台抗字第263號裁定意旨參照）
    。準此，本件聲請人主張原確定判決漏未審酌之檢察官上訴
    理由，性質上並非「證據」，僅為檢察官對於原第一審判決
    之意見，是其聲請再審意旨顯無理由而應逕予駁回，揆諸前
    揭說明，即無必要依刑事訴訟法第429條之2前段規定，通知
    聲請人到場，並聽取檢察官及受判決人之意見，附此敘明。
據上論斷，應依刑事訴訟法第433條，裁定如主文。 　
中　　華　　民　　國　　111 　年　　2 　　月　　25　　日
                  刑事第二十庭  審判長法　官  王復生
　　　　　　　　　                    法　官  蕭世昌
　　　　　　　　　　　　　　　　　　　法  官  張紹省
以上正本證明與原本無異。
不得抗告。
                                      書記官  莫佳樺
中　　華　　民　　國　　111 　年　　2 　　月　　25　　日